最高法院刑事裁定　　　　　　　　　 111年度台抗字第1246號
抗　告　人　朱建星




上列抗告人因加重詐欺等罪案件，不服臺灣高等法院中華民國11
1年8月15日定應執行刑之裁定（111 年度聲字第2520號，聲請案
號：臺灣高等檢察署111 年度執聲字第1229號），提起抗告，本
院裁定如下：
    主  文
抗告駁回。
    理  由
一、按裁判確定前犯數罪者，併合處罰之。又數罪併罰，有二裁
    判以上者，依刑法第51條之規定，定其應執行之刑。且數罪
    併罰，宣告多數有期徒刑者，於各刑中之最長期以上，各刑
    合併之刑期以下，定其刑期，但不得逾30年，同法第50條第
    1項前段、第51條第5款、第53條規定甚明。又執行刑之量定
    ，係事實審法院裁量之職權，倘其所酌定之執行刑，並未違
    背刑法第51條各款或刑事訴訟法第370 條第2、3項所定之方
    法或範圍（即法律之外部性界限），亦無明顯違背公平、比
    例原則或整體法律秩序之理念者（即法律之內部性界限），
    即不得任意指為違法或不當。
二、本件原裁定以抗告人朱建星犯原裁定附表（下稱附表）所示
    各罪，經先後判處如附表所示之有期徒刑確定，並經檢察官
    聲請合併定其應執行刑，爰審酌抗告人所犯如附表所示各次
    加重詐欺罪，皆為侵害財產法益之犯罪，於併合處罰時，整
    體評價其應受非難重複之程度較高，為符比例原則、平等原
    則及責罰相當原則，貫徹刑法量刑公平正義之理念，整體評
    價其應受非難及矯治之程度，暨抗告人表示「無意見」（見
    原審卷第91頁）等情，定應執行有期徒刑6 年，經核於法尚
    無違誤。
三、抗告意旨略以：原裁定所定應執行刑，較諸其他案件顯然失
    衡，爰請從輕更定應執行刑云云。
四、惟查：原裁定審酌附表編號1至5所示各罪所處有期徒刑，前
    經臺灣臺北地方法院111 年度聲字第1009號裁定定應執行有
    期徒刑5年1月確定，而就附表編號1至6所示各罪所處有期徒
    刑，於其中最長期（有期徒刑1年8月）以上，各刑合併之刑
    期以下，定應執行有期徒刑6 年，已給予抗告人相當恤刑優
    惠，符合法律授予裁量權之目的，未逾越刑法第51條第5 款
    所定之外部性界限，亦無明顯濫用裁量權而有違反內部性界
    限之情形，核屬原審定應執行刑裁量職權之適法行使。抗告
    意旨未具體指摘原裁定究有如何不當或違法，僅援引數罪併
    罰理論，對原審裁量職權之適法行使，依憑己意，任意指摘
    違法、不當。至抗告意旨指稱：其他案件所定應執行刑，較
    諸原裁定所為裁量寬減甚多乙節，因各該個案之具體犯罪情
    狀，俱不相同，尚難單純比附援引，據以指摘原裁定違法、
    不當。揆諸前揭說明，本件抗告為無理由，應予駁回。
據上論結，應依刑事訴訟法第412 條，裁定如主文。
中    華    民    國   111    年    9     月    29    日
                  刑事第五庭審判長法  官  李  錦  樑  
                                  法  官  周  政  達  
                                  法  官  蘇  素  娥  
                                  法  官  錢  建  榮  
                                  法  官  林  婷  立  
本件正本證明與原本無異
                                  書記官
中    華    民    國   111    年    10    月    4     日